臺灣高等法院臺中分院刑事判決　　　　　　　　　九十三年度上訴字第二六六號
　　上　訴　人
　　即　被　告　甲○○
右上訴人因違反槍砲彈藥刀械管制條例案件，不服臺灣臺中地方法院九十三年度訴字
第八八三號中華民國九十三年十一月九日第一審判決（起訴案號：臺灣臺中地方法院
檢察署九十三年度偵字第一一一四號），提起上訴，本院判決如左：
    主      文
上訴駁回。
    事      實
一、甲○○曾於民國（下同）八十七年五月二十日因違反麻醉藥品管理條例案件，經
    法院判處有期徒刑三月確定，於八十七年六月二十六日執行完畢（不構成累犯）
    ，仍不知悔改，其明知未經許可不得非法持有具有殺傷力之改造手槍及制式子彈
    ，竟於九十三年一月二日上午十一時許，在台中市○○路與太原北路口收受綽號
    「小高」之成年男子所交付具有殺傷力之仿貝瑞塔改造手槍一支（槍枝管制編號
    ：0000000000號，含彈匣一個）及具有殺傷力之仿克拉克手槍一支（
    槍枝管制編號：0000000000號，含彈匣一個）、制式子彈七顆，而無
    故持有之，並於同日下午十三時三十分許，在台中縣太平市○○路九號「新光黃
    昏市場」前廣場，為警當場查獲，並扣得其持有之前開改造手槍二把（均含彈匣
    一個）、子彈七顆（其中二顆於送鑑驗已試射，僅餘彈殼）。
二、案經台中縣警察局報請台灣台中地方法院檢察署檢察官偵查起訴。
    理      由
一、上訴人即被告甲○○於本院審理時，坦承上開非法持有具有殺傷力改造手槍、子
    彈犯行；復有仿貝瑞塔改造手槍（槍枝管制編號：0000000000號，含
    彈匣一個）及具有殺傷力之仿克拉克手槍一把（槍枝管制編號：0000000
    000號，含彈匣一個）、制式子彈七顆（其中二顆經試射）扣案可證。上開手
    槍、子彈等物，經內政部警政署刑事警察局鑑驗結果，認為手槍部分為具有殺傷
    力之改造手槍，子彈七顆均具殺傷力，亦有該局九十三年三月四日刑鑑字第０九
    三００二六八四四號鑑驗通知書一紙附卷可稽。被告上開違反槍砲彈藥刀械管制
    條例之犯行，事證明確，堪以認定。
二、被告未經許可持有具殺傷力之改造手槍犯行，係犯槍砲彈藥刀械管制條例第十一
    條第四項之未經許可持有可發射子彈具有殺傷力之改造手槍罪；其未經許可持有
    制式子彈犯行，係犯槍砲彈藥刀械管制條例第十二條第四項之未經許可持有子彈
    罪；其以一行為同時觸犯上開二罪名，為想像競合犯，應從一重之未經許可，持
    有可發射子彈具有殺傷力之改造手槍罪處斷。原審法院適用槍砲彈藥刀械管制條
    例第十一條第四項、第十二條第四項，刑法第十一條前段、第五十五條、第四十
    二條第一項、第三十八條第一項第一款，罰金罰鍰提高標準條例等二條，審酌被
    告有違反麻醉藥品管理條例、賭博及違反著作權法之前科紀錄，犯罪動機、非法
    持有槍枝、子彈，對於社會之危害、持有之數量不多等一切情狀，量處有期徒刑
    一年八月，併科罰金新台幣十萬元，並就併科罰金部分諭知易服勞役之折算標準
    。且以扣案之具有殺傷力之仿貝瑞塔改造手槍一把（槍枝管制編號：00000
    00000號，含彈匣一個）及具有殺傷力之仿克拉克手槍一把（槍枝管制編號
    ：0000000000號，含彈匣一個）、制式子彈五顆（原扣案之制式子彈
    七顆，其中二顆，業經試射後僅餘空彈殼，已非違禁物亦非被告持有供犯罪所用
    之物不予宣告沒收）均屬違禁物，皆應依刑法第三十八條第一項第一款之規定，
    予以宣告沒收。認事用法，均無不當。另被告所犯本案未經許可持有具殺傷力改
    造手槍罪，其法定刑為一年以上七年以下有期徒刑，併科新台幣七百萬元以下罰
    金。被告持有改造手槍二支，制式子彈七顆，原審量處有期徒刑一年八月，併科
    罰金新台幣十萬元，並無過重情形。即使被告於原審否認犯行，至本院坦然供承
    ，態度良好，亦不能認原審所量刑度有過重之情形。被告上訴意旨略以：原審認
    被告飾詞矯辯，態度不佳，而從重判處有期徒刑一年八月，被告僅係一時無知，
    誤觸法網，亦知思過反省云云，指摘原審量刑過重，其上訴為無理由，應予駁回
    。至本案原審判決主文所諭知罰金易服勞役之折算標準，涉及銀元與新台幣之換
    算，應適用現行法規所定貨幣單位折算新台幣條例第二條規定，原審判決據上論
    結欄漏未引用該條文，應予補正。
據上論結，應依刑事訴訟法第三百六十八條，現行法規所定貨幣單位折算新台幣條例
第二條，判決如主文。
本案經檢察官乙○○到庭執行職務。
中      華      民      國      九十四  年      一      月      二十六  日
                                臺灣高等法院臺中分院刑事第九庭
        審判長法  官  陳  筱  珮
                                            法　官　康　應　龍
                                            法　官　趙　春　碧
右正本證明與原本無異。
如不服本判決應於收受送達後十日內向本院提出上訴書狀，其未敘述上訴之理由者並
得於提起上訴後十日內向本院補提理由書（均須按他造當事人之人數附繕本）。
                                            書記官  胡  美  娟
中      華      民      國      九十四  年      一      月      二十七  日
                                                                        Ａ
